臺灣高雄地方法院刑事判決　　　　　　　　　　　　九十三年度簡上字第五二六號
　　公　訴　人　臺灣高雄地方法院檢察署檢察官
　　上　訴　人　丙○○
　　即　被　告
右上訴人因竊盜案件，不符台灣高雄地方法院高雄簡易庭中華民國九十三年五月五日
九十三年度簡字第一七四四號第一審判決（聲請簡易判決處刑書案號：九十三年度偵
字第一七一四號），提起上訴，本院管轄之第二審合議庭判決如左：
    主  文
上訴駁回。
    事  實
一、丙○○前於民國八十六年間，因竊盜案件，經本院以八十六年度易字第四四七Ｏ
    號判決判處有期徒刑一年二月確定，再於八十七年間因毒品案，執行強制戒治，
    復於八十八年間，因竊盜案件，經本院以八十八年度易字第四二五Ｏ號判處有期
    徒刑一年六月，上訴於台灣高等法院高雄分院後駁回上訴確定，其中竊盜二案執
    行後，於九十年八月八日假釋保護管束期滿，以已執行完畢論。猶不知悔改，竟
    意圖為自己不法之所有，於九十三年一月十三日十四時許（起訴書載為十一時後
    某時），在高雄縣鳳山市○○里○○路一二七號前，見楊太平所有，由丁○○所
    使用車牌號碼ＷＱＨ─七Ｏ五號機車鑰匙置於車前置物箱內，竟徒手竊取該機車
    作為交通工具。嗣於九十三年一月十四日凌晨二時十分許，為警於高雄縣鳳山市
    ○○路第一市場攔檢時查獲，始悉上情。
二、案經高雄縣政府警察局鳳山分局報請高雄地方法院檢察署檢察官聲請簡易判決處
    刑。
    理  由
壹、程序方面：
    被告經本院合法傳喚，無正當理由不到庭，爰依刑事訴訟法第四百五十五條之一
    第三項準用同法第三百七十一條之規定，不待被告到庭陳述，逕行判決，合先敘
    明。
貳、實體方面：
  一、訊據被告丙○○矢口否認有何竊盜犯嫌，辯稱：查獲當時正從住宅走路出門，
      要到五甲路超商購買刮鬍刀，並未使用交通工具，其頭戴安全帽係為增加美觀
      ，適有警員抵達現場而誤認其為嫌犯云云。經查：前揭機車於右開時、地遭竊
      ，業據被害人丁○○於警詢中陳述及偵查中證述明確（參見警卷第二頁、偵查
      卷第三十一頁）。又被告係於九十三年一月十四日凌晨二時許，騎乘上開機車
      在鳳山市○○路第一市場時，見警察在路口攔檢，遂折返回市場，將還在發動
      、燈還亮著的機車棄置逃離後，又欲回棄置機車地點取車而為警當場查獲之事
      實，復經證人甲○○○於本院審理時結證綦詳（參見九十三年十一月四日審判
      筆錄）。本院審理時被告雖未到庭，然經提示被告於台灣高雄地方法院檢察署
      於九十三年一月十四日即案發當日所拍攝之被告照片供證人甲○○○指認，亦
      證稱照片中之被告與案發當日所見之人穿著相符，而無訛指他人之虞。被告固
      於警詢時辯稱其為警查獲時戴著半罩式安全帽，係為增加美觀，惟時值凌晨二
      時許，被告頭戴安全帽外出至超商，欲供何人欣賞？且扣戴安全帽係為保護頭
      部，非為增加美觀之用，若非使用機車，不會將安全帽戴於頭上，否則不甚方
      便，亦顯突兀。又被告未關車燈，並將尚發動中之機車棄置原地，一般人均知
      機車將有遭竊之危險，被告之舉動違反常情，顯為騎乘機車時遇到警察，畏罪
      情虛，刻意躲避警察攔檢盤查，方才折回棄車逃離。準此而論，前揭機車既於
      右開時、地失竊，且於相隔不到一日即於被告騎乘時查獲，該機車當係被告竊
      取無疑。此外，復有扣押筆錄、扣押物品目錄表、車輛失竊證明單、贓物領據
      各一紙及照片四幀附卷可稽。是被告所辯顯不足採信，本件事證明確，被告犯
      行可堪認定。
  二、核被告所為，係犯刑法第三百二十條第一項之竊盜罪。原審認被告犯行事證明
      確，並因被告曾於八十六年間因竊盜案，判決確定應執行有期徒刑一年二月，
      再於八十七年間因毒品案，執行強制戒治，復於八十八年間再因竊盜案，判決
      確定應執行有期徒刑一年六月，其中竊盜二案執行後，於九十年八月八日保護
      管束期滿，未經撤銷假釋以執行完畢論，而適用刑法第三百二十條第一項、第
      四十七條及罰金罰鍰提高標準條例第一條前段、第二條規定，並審酌被告有多
      次竊盜前科，素行非佳，竟為一己私利，而為本件犯行，自應受相當之形式非
      難，且該車價值為新台幣三千元，業據被害人丁○○於警詢時陳述明確，及被
      告犯後猶飾詞狡辯，態度不佳等一切情狀，量處有期徒刑五月，並諭知易科罰
      金之折算標準。本院認原判決認事用法，核無違誤，量刑亦屬允當，上訴人即
      被告仍執前詞否認犯罪而提起上訴，指摘原判決不當，為無理由，應予駁回。
  三、台灣高雄地方法院檢察署九十三年度偵字第二一一六八號案件移送併辦意旨另
      以：被告丙○○意圖為自己不法之所有，於九十三年九月二十六日上午十一時
      Ｏ分許，在高雄縣鳳山市○○路一七一之二號前，趁張林瑞碧所有車牌號碼Ｗ
      ＡＧ─六一九號輕型機車鑰匙未拔下之際，徒手竊取該機車，得手後留供己用
      ，嗣於同年十月十七日上午七時五十分許，騎乘上開機車行經高雄縣鳳山市○
      ○路與光遠路口，為警發現形跡可疑欲上前攔查，詎被告竟心虛逃逸，經警追
      逐至高雄縣鳳山市○○路一八三巷十三號前始攔停查獲。因認被告涉犯刑法第
      三百二十條第一項之竊盜罪嫌，且認此部分與本案竊盜部分有連續犯之裁判上
      一罪關係，應為起訴效力所及云云。惟查，被告本件竊盜犯行之犯罪時間，係
      在九十三年一月十三日，與前揭併辦部分所指被告涉犯竊盜罪嫌之時間為九十
      三年九月二十六日，兩者相隔近九月，時間並非密接，尚難認被告於九十三年
      一月十三日為竊盜犯行時，對於九十三年九月二十六日之竊盜犯行之實行有所
      認識，客觀上即難遽認上開二行為間有連續關係。況被告曾於九十三年三月二
      十五日入高雄監獄，於九十三年七月二十七日始出監等情，有被告在監在押資
      料表一份附卷可憑，被告出監後始涉犯前揭併辦部分之竊盜罪嫌，主觀上亦顯
      非基於概括犯意。是併案部分之犯行，顯係另行起意而為，故移送併案意旨所
      指被告之竊盜罪嫌部分，與本件並無裁判上一罪之連續犯關係，非本件起訴效
      力所及，本院自無從併予審理，爰退回併辦部分，由檢察官另行依法處理，並
      此敘明。
據上論斷，應依刑事訴訟法第四百五十五條之一第一項、第三項、第三百七十一條、
第三百六十八條判決如主文。
本案經檢察官乙○○到庭執行職務。
中      華      民      國    九十三    年    十一    月    十八    日
                                  臺灣高雄地方法院刑事庭
                                      審判長法  官   陳志銘
                                            法  官   王雅苑
                                            法  官   林芳華
右正本證明與原本無異。
不得上訴。
                                            書記官    賴佳慧
中    華    民    國      九十三     年      十一     月      二十三    日
附錄本案論罪法條
刑法第三百二十條
意圖為自己或第三人不法之所有而竊取他人之動產者，為竊盜罪，處五年以下有期徒
刑，拘役或五百元以下罰金。
意圖為自己或第三人不法之利益，而竊占他人之不動產者，依前項之規定處斷。
前二項之未遂犯罰之。
